臺灣臺中地方法院刑事裁定
111年度聲字第3033號
聲  請  人
被      告  馮沛翎





上列聲請人即被告因傷害致死等案件（111年度原訴字第7號），
聲請發還扣押物，本院裁定如下：
    主  文
聲請駁回。
    理  由
一、聲請意旨略以：聲請人即被告馮沛翎（下稱聲請人）因傷害
    致死等案件，業經本院以111年度原訴字第7號判決確定，而
    聲請人所有即扣案之黑色iPhone 7手機1支，未經諭知沒收
    ，依刑事訴訟法第371條規定，聲請發還上開物品予聲請人
    云云。
二、按可為證據或得沒收之物，得扣押之；扣押物若無留存之必
    要者，不待案件終結，應以法院之裁定或檢察官命令發還之
    ；扣押物未經諭知沒收者，應即發還，但上訴期間內或上訴
    中遇有必要情形，得繼續扣押之，刑事訴訟法第133條第1項
    、第142條第1項前段、第317條分別定有明文。所謂扣押物
    無留存之必要者，乃指非得沒收之物，又無留作證據之必要
    者，始得依上開規定發還；倘扣押物尚有留存之必要者，即
    得不予發還。又該等扣押物有無留存之必要，並不以係得沒
    收之物為限；而有無繼續扣押之必要，應由事實審法院依案
    件發展、事實調查，予以審酌（最高法院105年度台抗字第8
    81號刑事裁定意旨參照）。
三、經查：
㈠、聲請人因傷害致死等案件，經警方於民國110年10月29日21時
    至21時5分許，在臺中市○○區○○路0號，扣得聲請人所有之iP
    hone 6S手機1支等情，有臺中市政府警察局大甲分局扣押筆
    錄、扣押物品目錄表、扣押物品收據在卷可查（見偵35406
    卷二第243至249頁）。聲請人固主張其所有之黑色iPhone 7
    手機1支遭扣押，然經本院遍查本案卷證，均未見聲請人所
    指其所有之黑色iPhone 7手機1支有遭扣案乙事，稽此，聲
    請人上開主張，應屬無據。而本院審酌聲請人於本案中僅有
    遭扣押上開iPhone 6S手機1支，故認聲請人聲請發還之扣押
    物應係指該iPhone 6S手機1支，先予敘明。
㈡、上開案件經本院以111年度原訴字第7號審理後，判處聲請人
    共同犯傷害致人於死罪，處有期徒刑7年3月，且經檢察官及
    聲請人提起上訴，而聲請人聲請發還扣案之iPhone 6S手機1
    支，因屬犯罪所用之物，業經本院以上開判決宣告沒收在案
    ，自無從發還予聲請人。又上開扣案手機於二審審理中仍可
    能作為認定犯罪事實之證據，且日後尚可能經終局判決而為
    沒收之諭知，難謂已無留存之必要，為確保日後審理之需，
    本院認前揭扣案手機仍有繼續扣押留存之必要，不得先行裁
    定發還。從而，聲請人聲請發還上開扣押物，礙難准許，應
    予駁回。另本案因檢察官及聲請人均提起上訴而尚未確定，
    是聲請人認本案已經判決確定，尚有誤會，末此指明。
四、爰依刑事訴訟法第220 條，裁定如主文。
中　　華　　民　　國　　111 　年　　10　　月　　12　　日
                  刑事第九庭  審判長  法  官  黃光進
　　　　　　　　　
                                      法  官  張意鈞
　　　　　　　　　　　　　　　　　　　
                                      法  官  簡志宇
以上正本證明與原本無異。
如不服本裁定，應於收受送達後5日內向本院提出抗告狀。（應
附繕本）
　　　　　　　　　　　　              書記官  林靖淳
中　　華　　民　　國　　111 　年　　10　　月　　12　　日